臺灣高雄地方法院刑事判決　　　　　　　96年度訴字第3165號
公　訴　人　臺灣高雄地方法院檢察署檢察官
被　　　告　乙○○
上列被告因違反毒品危害防制條例案件，經檢察官提起公訴（96
年度毒偵字第5914號），本院依簡式審判程序，判決如下：
    主  文
乙○○犯施用第一級毒品罪，累犯，處有期徒刑壹年。扣案海洛
因貳包（合計驗後淨重零點零參柒公克；含包裝袋貳只），沒收
銷燬之；已使用過之注射針筒壹支沒收之（警卷第十八頁打勾之
橘色套蓋針筒）。又犯施用第二級毒品罪，累犯，處有期徒刑捌
月。應執行有期徒刑壹年陸月，扣案海洛因貳包（合計驗後淨重
零點零參柒公克；含包裝袋貳只），沒收銷燬之；已使用過之注
射針筒壹支沒收之（警卷第十八頁打勾之橘色套蓋針筒）。
    事  實
一、乙○○前於民國91年間因違反毒品危害防制條例案件，經本
    院以90年度毒聲字第6004號裁定令入戒治處所施以強制戒治
    1 年，自90年9 月3 日起送臺灣屏東戒治所施以強制戒治，
    嗣因戒治期間屆滿3 月，其成效經評定為合格，認無繼續戒
    治之必要，再經本院以91年度毒聲字第3331號裁定停止戒治
    ，所餘戒治期間付保護管束，於91年10月8 日保護管束期滿
    而執行完畢。刑事責任部分則經本院以91年度訴字第408 號
    判決就施用第一級毒品及施用第二級毒品二罪分別判處有期
    徒刑1 年及8 月，定應執行有期徒刑1 年6 月確定，並於93
    年6 月1 日縮刑期滿執行完畢。詎乙○○仍未能警惕並戒除
    毒癮，竟於上開強制戒治執行完畢後5 年內，分別基於施用
    第一級毒品海洛因及第二級毒品甲基安非他命之犯意，先於
    96年6 月25日早上10時許，以將甲基安非他命置於鋁箔紙上
    燒烤吸食之方式，復於翌日晚上9 時許，以將海洛因加水混
    和後裝入針筒，以靜脈注射之方式，在高雄市小港區○○○
    路40號之廢棄空屋2 樓內，分別施用海洛因及甲基安非他命
    各1 次。嗣於同日晚上9 時25分許因警巡邏經過該處，當場
    查獲海洛因2 小包（驗後淨重合計0.037 公克）、及其所有
    已使用過用以注射海洛因之注射針筒1 支。經乙○○隨同警
    方前往派出所製作筆錄並採尿送驗結果，呈甲基安非他命及
    嗎啡陽性反應。
二、案經高雄市政府警察局小港分局報告臺灣高雄地方法院檢察
    署檢察官偵查起訴。
    理  由
一、本件被告所犯係死刑、無期徒刑、最輕本刑為3 年以上有期
    徒刑以外之罪，其於本院準備程序中就被訴事實為有罪之陳
    述，經告知簡式審判程序之旨，並聽取公訴人及被告之意見
    後，合議庭裁定由受命法官獨任進行簡式審判程序。
二、上開犯罪事實，業經被告於本院審理中自白不諱，且被告為
    警查獲後，經提供乾淨空瓶由其親自排放尿液並在其面前封
    緘送驗結果，呈嗎啡及甲基安非他命陽性反應等情，有高雄
    市政府警察局小港分局尿液代碼與真實姓名對照表（代號：
    J-231） 、高雄市立凱旋醫院96年7 月9 日出具之濫用藥物
    尿液檢驗報告各1 紙附卷可按，而施用海洛因進入人體，會
    經代謝水解還原呈嗎啡，並自尿液排出一情，為本院審理毒
    品案件職務上已知之事實。另查扣之白粉2 包經送鑑定結果
    ，均含海洛因成分（合計驗後淨重0.037 公克），有高雄市
    政府警察局小港分局搜索扣押筆錄、扣押物品目錄表及高雄
    市立凱旋醫院高市凱醫驗字第4454號鑑定通知書在卷可稽，
    並有卷附查獲照片9 張可資佐證，堪認被告之自白與事實相
    符。被告前因施用毒品案件，業經強制戒治之矯治程序而執
    行完畢，已詳如事實欄所載，此有臺灣高等法院被告前案紀
    錄表1 份存卷可查，其於強制戒治執行完畢後5 年內，再犯
    本件施用毒品之二罪，事證明確，犯行均堪認定，自應依法
    論科。
三、查海洛因及甲基安非他命分別為毒品危害防制條例第2 條第
    2 項第1 、2 款所定第一級與第二級毒品，均不得施用、持
    有。核被告所為，係犯同條例第10條第1 項之施用第一級毒
    品罪及同條第2 項之施用第二級毒品罪。被告持有海洛因及
    甲基安非他命進而施用，其持有之低度行為應為施用之高度
    行為所吸收，均不另論罪。被告所犯上開二罪，犯意各別，
    犯罪構成要件不同，應予分論併罰。又被告如事實欄所載有
    期徒刑執行完畢之前科紀錄，有卷附臺灣高等法院被告前案
    紀錄表1 份可按，其於有期徒刑執行完畢後5 年內，再故意
    犯本件最重法定本刑為有期徒刑以上之二罪，為累犯，應依
    刑法第47條第1 項之規定，均加重其刑。
四、審酌被告於業經強制戒治之矯治程序，仍未見成效，其再度
    違犯，足見戒意不堅，自應予以相當程度之刑事責難；惟考
    量施用毒品係自傷行為，未直接危及他人，且其犯罪後已坦
    承犯行，態度尚佳及其犯罪動機、目的等一切情狀，各量處
    如主文所示之刑，並定其應執行之刑。扣案白粉2 包均含海
    洛因成分（合計驗後淨重0.037 公克），已敘明如上，應依
    毒品危害防制條例第18條第1 項前段，宣告沒收銷燬之，包
    裝袋2 只直接用以包覆毒品，衡情已難與所包覆毒品絕對析
    離，自應整體視之為毒品，一併宣告沒收銷燬，至鑑驗耗用
    之毒品因已滅失，自無庸宣告沒收銷燬，附此敘明。又扣案
    橘色套蓋之注射針筒1 支，為被告所有供施用海洛因所用之
    物，業據被告供明在卷，應依刑法第38條第1 項第2 款之規
    定宣告沒收之。至於其他扣案物不能證明為被告所有，故均
    不予宣告沒收，併此敘明。
據上論斷，應依刑事訴訟法第273 條之1 第1 項、第284 條之1
、第299 條第1 項前段，毒品危害防制條例第10條第1、2 項、
第18條第1項前段，刑法第11條、第47條第1項、第38條第1項第
2款、第51條第5款，判決如主文。
本案經檢察官甲○○到庭執行職務。
中    華    民    國    96    年    9     月    18    日
                  刑事第五庭  法  官  李嘉益
以上正本證明與原本無異。
如不服本判決應於收受本判決後10日內向本院提出上訴書狀，並
應敘述具體理由，如未敘述上訴理由者，應於上訴期間屆滿後20
日內補提理由書狀於本院（均須按他造當事人之人數附繕本）「
切勿逕送上級法院」。
中　　華　　民　　國　　96　　年　　9 　　月　　18　　日
　　　　　　　　　　　　　　　書記官  郭南宏
附錄本案論罪科刑法條：
毒品危害防制條例第10條
施用第一級毒品者，處 6 月以上 5 年以下有期徒刑。
施用第二級毒品者，處 3 年以下有期徒刑。
